臺灣桃園地方法院裁定
111年度桃秩字第34號
移送機關    桃園市政府警察局八德分局
被移送人    梁健信



上列被移送人因違反社會秩序維護法案件，經移送機關以民國11
1年4月29日德警分秩字第1110013621號移送書移送審理，本院裁
定如下：
    主  文
梁健信投擲有殺傷力之物品而有危害他人身體或財物之虞，處罰
鍰新臺幣5,000元。
    事實及理由
一、被移送人於下列時、地有違反社會秩序維護法之行為：
  ㈠時間：民國111年4月5日17時42分許。
  ㈡地點：桃園市八德區瑞泰街。
  ㈢行為：投擲有殺傷力之鞭炮，而有危害他人身體或財物之
　　　    虞。
二、上開事實，有下列之事證明屬實：
  ㈠被移送人於警詢之陳述。
  ㈡關係人於警詢之陳述。
　㈢監視器翻拍照片。
三、按放置、投擲或發射有殺傷力之物品而有危害他人身體或財
    物之虞者，處三日以下拘留或新臺幣3萬元以下罰鍰，社會
    秩序維護法第63條第1項第4款定有明文。本條款之構成要件
    ，須行為人客觀上有放置、投擲或發射具有殺傷力之物品而
    有危害他人身體或財產之虞之行為，始足當之。依上開要件
    ，判定行為人有無違反本條款非行，首須行為人有放置、投
    擲或發射行為，次審酌該行為人放置、投擲或發射行為所處
    時空，因行為人於該時空有發射該類具殺傷力之物品，而使
    該時空產生安全上危害；亦即，就行為人客觀上之發射行為
    ，依其發射行為之目的，考量行為人發射當時言詞舉動、時
    間、地點、身分等因素，據以認定其是否已構成本條款之非
    行，合先敘明。
四、經查，本件被移送人在警詢中固坦承有投擲鞭炮，惟辯稱無
    殺傷力等語。經查，被移送人於警詢中自承係於站於瑞泰街
    1至3號間，因不開心被批評及檢舉違停向瑞泰街巷底檢舉違
    停之人住家附近丟擲鞭炮，審酌鞭炮燃燒時將產生高溫、高
    熱，若接觸人體將造成灼傷，亦有可能使物品燃燒，足以對
    他人之生命、身體、安全構成威脅，自屬前述具有殺傷力之
    物品，被移送人上開辯稱，顯不足採。核被移送人所為，係
    違反社會秩序維護法第63條第1項第4款放置、投擲或發射有
    殺傷力之物品而有危害他人身體或財物之虞之非行。爰審酌
    被移送人僅為發洩自身情緒、違反之手段、違反義務之程度
    以及上開非行所生之危害，量處如主文所示之處罰，以資懲
    儆。
五、依社會秩序維護法第45條第1項、第63條第1項第4款，裁定
    如主文。
中　　華　　民　　國　　111 　年　　5 　　月　　31　　日
                  桃園簡易庭  法  官  曾耀緯
以上正本證明與原本無異。
如不服本裁定，得於裁定書送達之翌日起5日內，以書狀敘述理
由，向本庭提起抗告。
中　　華　　民　　國　　111 　年　　5 　　月　　31　　日
                              書記官  吳宏明
附錄：
社會秩序維護法第63條第1項第4款
有左列各款行為之一者，處三日以下拘留或新臺幣三萬元以下罰
鍰：
四、放置、投擲或發射有殺傷力之物品而有危害他人身體或財物之虞者。